【裁判字號】    99,易,2039
【裁判日期】    990930
【裁判案由】    竊盜
【裁判全文】
臺灣臺北地方法院刑事判決              99年度易字第2039號
公  訴  人  臺灣臺北地方法院檢察署檢察官
被      告  乙○○
上列被告因竊盜案件，經檢察官提起公訴（99年度偵字第14806
、第15864號），本院判決如下：
    主  文
乙○○踰越安全設備竊盜，處有期徒刑捌月；又毀越安全設備竊
盜，處有期徒刑捌月。應執行有期徒刑壹年貳月。
    事  實
一、乙○○分別意圖為自己不法之所有，於民國98年7月20日晚
    間9時至翌（21）日上午9時間之某時，至臺北市○○區○○
    路101號2樓之1、由甲○○經營之「大傲若謙資產管理有限
    公司」（下稱大傲若謙公司），見該公司氣窗未上鎖，即自
    氣窗攀爬入內後，竊取現金新臺幣（下同）9千元（侵入建
    築物部分未據告訴）；另於99年1月3日下午6時至翌（4）日
    上午10時間之某時，至臺北市中山區○○○路48號，由該處
    頂樓跳至址設該棟12樓之「高佶國際股份有限公司」（下稱
    高佶公司）陽臺，打破陽臺之落地玻璃窗，進入室內，竊得
    現金3萬元（侵入建築物部分未據告訴）。嗣經警分別至上
    開公司採證，並將採集所得之鞋印送鑑比對，發現與被告左
    腳鞋子鞋底拓印紋痕型態、大小、間距類同，始查悉上情。
二、案經臺北市政府警察局中山分局報請臺灣臺北地方法院檢察
    署檢察官偵查起訴。
    理  由
一、證據能力部分：按被告以外之人於審判外之陳述，雖不符刑
    事訴訟法第159條之1至第159條之4規定，而經當事人於審判
    程序同意作為證據，法院審酌該言詞陳述或書面陳述作成時
    之情況，認為適當者，亦得為證據；當事人、代理人或辯護
    人於法院調查證據時，知有刑事訴訟法第159條第1項不得為
    證據之情形，而未於言詞辯論終結前聲明異議者，視為有前
    項之同意，刑事訴訟法第159條之1、159條之5第1、2項分別
    定有明文。本判決下列所引用之被告以外之人於審判外之陳
    述，檢察官及被告乙○○於言詞辯論終結前均未聲明異議，
    本院審酌各該證據資料製作、取得時之情況，亦無違法不當
    及證明力明顯過低之瑕疵，以之作為證據核屬適當，故揆諸
    前開規定，認為有證據能力，合先敘明。
二、訊據被告矢口否認有上開犯行，辯稱98年7 月間，其有搭乘
    立榮航空或是復興航空往返台北、澎湖，且監視器所拍到之
    人亦不像其本人，大傲若謙公司之竊案非其所為；又其作案
    手法不會去破壞玻璃，況其如有進入行竊，應該是在公司裡
    面採集到鞋印，為何只有在外面採到鞋印，高佶公司竊案亦
    非其所為云云。經查，
 (一).大傲若謙公司部分：除據證人甲○○指訴明確外，並有臺北
    市政府警察局中山分局刑事現場勘查報告1 份、現場照片及
    監視器翻拍照片2張在卷可佐。且經警將於失竊現場即大傲
    若謙公司辦公桌面所採集之鞋印送鑑定結果，於大傲若謙公
    司所採得鞋印與被告左腳鞋子鞋底拓印紋痕型態、大小、間
    距類同，有內政部警政署刑事警察局98年3月25日刑鑑字第
    099 0035667號鑑定書可憑。參以於現場監視器所拍得之竊
    嫌相片鬢角明顯有二個三角形，核與被告當庭本人比對及所
    拍之相片比對結果，被告鬢角亦有明顯之二個三角形符合，
    足證該件竊案係被告所為。被告雖辯稱案發時其人在澎湖云
    云，惟經本院函立榮航空及復興航空公司查詢之結果，並無
    被告於98年7月20-21日之搭機紀錄，是被告所辯要不足採。
 (二).高佶公司部分：有臺北市政府警察局中山分局刑事現場勘查
    報告1份、現場照片在卷可佐。且經警將於失竊現場即高佶
    公司前陽臺燈座上所採集之鞋印送鑑定結果，與被告左腳鞋
    子鞋底拓印特徵及其相對位置合，認係被告左腳鞋子所遺
    留，有內政部警政署刑事警察局98年4月21日刑鑑字第
    0990047 977號鑑定書可憑。是被告辯稱鞋印係在高佶公司
    門外所採云云，亦非可採。
 (三).綜上事證明確，被告所辯要屬卸責之詞，不足採信，其犯行
    洵堪認定。
三、按刑法第321條第1項第2款所謂「其他安全設備」，係指除
    門扇牆垣以外，依通常觀念足認為防盜之一切設備而言。氣
    窗、落地玻璃窗雖供通風而設，仍兼具隔絕防閑作用，如毀
    壞、踰越入內行竊，應為毀越安全設備。是核本件被告以前
    述方式行竊，所為係犯刑法第321條第1項第2款之踰越、毀
    越其他安全設備竊盜罪。爰審酌被告之素行及其行竊手段、
    所竊財物價值、所生危害，及被告犯後否認犯行、亳無悔意
    等一切情狀，分量處如主文所示之刑並定其應執行刑。
據上論斷，應依刑事訴訟法第284條之1、299條第1項前段，刑法
第321條第1項第2款、第51條第5款，判決如主文。
本案經檢察官徐文豪到庭執行職務
中    華    民    國    99    年    9    月    30    日
                  刑事第十五庭  法  官  廖紋妤
上正本證明與原本無異。
如不服本判決應於收受送達後10日內向本院提出上訴書狀，並應
敘述具體理由；其未敘述上訴理由者，應於上訴期間屆滿後20日
內向本院補提理由書（均須按他造當事人之人數附繕本）「切勿
逕送上級法院」。告訴人或被害人如對於本判決不服者，應具備
理由請求檢察官上訴，其上訴期間之計算係以檢察官收受判決正
本之日期為準。
                                書記官  周小玲
中    華    民    國    99    年    10    月    1     日
附錄本案論罪科刑法條全文：
中華民國刑法第321條
犯竊盜罪而有左列情形之一者，處6月以上、5年以下有期徒刑：
一、於夜間侵入住宅或有人居住之建築物、船艦或隱匿其內而犯
    之者。
二、毀越門扇、牆垣或其他安全設備而犯之者。
三、攜帶兇器而犯之者。
四、結夥三人以上而犯之者。
五、乘火災、水災或其他災害之際而犯之者。
六、在車站或埠頭而犯之者。
前項之未遂犯罰之。

司法院資訊處製作；財團法人民間司法改革基金會備份。
